# 请教陈版贷款及利息问题?

提问人：呼叫帮助 时间：2010-11-30 13:15:08
被审计单位借了股东的钱，然后按同期贷款利率计提资金利息，但是是按注册资金50%的本金计提利息，借：财务费用 贷：其他应付款-资金占用费，无对应到股东多少钱，未见拆借协议及约定，一直计提也未支付。 请问这个在审计报告中如何处理？ 如果被审计单位补充了合同之类的，又如何处理呢？ 被审计单位按资产总额计提应付大股东费用（被审计单位与大股东实为一班人马）， 借：
财务费用 贷：其他应付款 也未有股东会决议，请问这种情况又该如何处理呢？

回答人：chenyiwei
这种计提都应当有有关的合同、协议作为支持。如果计提了但企业无法提供足够的支持性证据的，应当作为审计范围受限处理，考虑对审计意见类型的影响。 对于补充提供的合同，也仍然需要关注交易背景的真实性、有无合理商业目的等因素。

回答人：chenyiwei
回复 板凳 呼叫帮助 的帖子可以这样理解。